【裁判字號】    87,上訴,1825
【裁判日期】    901031
【裁判案由】    違反毒品危害防制條例
【裁判全文】
臺灣高等法院高雄分院刑事判決          八十七年度上訴字第一八二五號
    上  訴  人
    即  被  告  甲○○
右上訴人因違反毒品危害防制條例案件，不服臺灣高雄地方法院八十六年度訴字第三
五００號中華民國八十七年三月十日第一審判決（起訴案號：臺灣高雄地方法院檢察
署八十六年度偵字第九七一五號、移送原審併辦案號：同署八十六年度偵字第一八六
二八、二二八六一號，臺灣嘉義地方法院檢察署八十六年度偵字第七六八五號），提
起上訴（移送本院併辦案號：臺灣嘉義地方法院檢察署八十九年度毒偵字第六一六、
一六二、一二三０號、八十八年度偵字第四六一二號），本院判決如左：
      主      文
原判決關於甲○○部分撤銷。
甲○○連續施用第一級毒品，累犯，免刑。又連續施用第二級毒品，累犯，免刑。安
非他命壹包（毛重零點公克）沒收銷燬、吸食器壹組沒收。
      事      實
一、甲○○於八十五年間，因違反麻醉藥品管理條例案件，經臺灣嘉義地方法院判處
    有期徒刑三月確定，於八十二年九月一日易科罰金執行完畢，仍不知悔改，復基
    於概括犯意，自八十六年四月十五日起，至八十九年八月十四日止，連續在高雄
    市○○○路一００號八樓二一室及嘉義市○○○街一號六樓之二，台北縣板橋市
    ○○路某賓館等處，以將第二級毒品安非他命置於玻璃管內或吸食器內，下面以
    火燒烤，吸其所產生之煙氣方式，非法施用第二級毒品安非他命多次。另又基於
    概括之犯意，分別八十六年四月十七日上午四時三十分許向前回溯二十四小時內
    之某時，及八十六年十月二十六日下午七時二十五分許向前回溯二十四小時內之
    某時，連續在高雄市○○○路一００號八樓二一室及嘉義縣市某不詳地點之隱蔽
    處，施用第一級毒品海洛因二次。嗣於八十六年四月十七日上午二時許，在高雄
    市○○○路一００號八樓二一室。八十六年十月二十六日下午六時許，在嘉義市
    ○區○○路一四九巷二十九號五樓之三；八十八年六月九日下午二時四十七分，
    在臺灣嘉義地方法院檢察署；八十八年十月十六日上午五時十二分，在內政部警
    政署國道公路警察局第二警察隊楊梅分隊；八十九年三月三日下午十時二十分，
    在嘉義市第一分局；分別經採尿查獲。又於八十九年八月十四日下午二時許，在
   嘉義縣大林鎮慈濟醫院前為警查獲，並扣押安非他命一包（毛重０點三公克）及
    自製吸食器一組。
二、案經高雄市政府警察局鹽埕分局、高雄市政府警察局楠梓分局、高雄市政府警察
    局移送臺灣高雄地方法院檢察署檢察官偵查起訴，暨國道公路警察局第二警察隊
    、嘉義縣警察局、嘉義市警察局、嘉義市警察局第一分局移送臺灣嘉義地方法院
    檢察署檢察官轉送原審法院及本院併案審理。甲○○由本院裁定送觀察勒戒，因
    有施用毒品傾向，裁定令入戒治處所施以強制戒治一年。嗣經本院裁定停止戒治
    ，所餘戒治期間付保護管束，復因再施用第二級毒品安非他命，撤銷其停止戒治
    ，付保護管束裁定，再令入戒治處所繼續施以強制戒治，迄九十年九月十一日，
    強制戒治已經期滿。
      理      由
一、右揭事實，訊據上訴人即被告甲○○坦承不諱，復有扣押之安非他命一包及吸食
    器一組可資佐證。被告被查獲時所採取之尿液，經送鑑定結果，分別有嗎啡及甲
    基安非他命反應，此有高雄市立凱旋醫院八十六年四月二十五日高市凱醫檢字第
    六八四一號（有嗎啡、安非他命反應）、嘉義市衛生局八十六年十一月六日第一
    二０六五號（有嗎啡、安非他命反應）、長榮管理學院八十八年六月二十一日第
    ＤＣ0000000號（有甲基安非他命反應）、苗栗縣衛生局八十八年十月二
    十六日八八衛六字第八八一五八八四號（有甲基安非他命反應）、嘉義市衛生局
    八十九年三月十四日第五０四號（有安非他命反應）、嘉義縣衛生局八十九年八
    月十八日嘉縣六字第八九一二七八九號（有甲基安非他命反應）檢驗報告書附卷
    可稽，罪證明確，被告犯行堪以認定。
二、就施用第二級毒品海洛因部分，被告行為後，毒品危害防制條例已於八十七年五
    月二十日公布，自同月二十二日起施行，以之與行為時之肅清煙毒條例相比較結
    果，以裁判時之新法即毒品危害防制條例之規定，有利於被告，自應適用該新法
    ，至施用第二級毒品安非他命部分，被告施用安非他命之期間，雖有部分行為在
    毒品危害防制條例公布以前，惟本案此部分係連續犯，為裁判上一罪，自應適用
    毒品危害防制條例之規定處斷，已不得依麻醉藥品管理條例之規定論處，亦無比
    較新舊法規定之問題。被告甲○○上訴意旨，以原審量刑過重，指摘原判決不當
    ，雖無理由，但原判決未及適用毒品危害防制條例之規定處斷，尚有未洽。自應
    由本院將原判決關於甲○○部分撤銷改判。被告自八十六年四月十八日起至八十
    九年八月十四日止施用第二級毒品之行為及八十六年十月二十六日下午七時二十
    五分許回溯二十四小時內之某時施用第一級毒品之行為，與起訴部分有連續犯關
    係，為裁判上一罪，本院自得併予審理。核被告所為，係犯毒品危害防制條例第
    十條第一項之罪及第十條第二項之罪，被告前後多次施用第一級毒品，其時間緊
    接，所犯罪名同一，顯係各基於概括之犯意反覆為之，應依連續犯之規定各論以
    一罪，所犯上開二罪，罪名不同，犯意各別，應予分論併罰。就施用第二級毒品
    罪部分，公訴人認係犯麻醉藥品管理條例第十三條之一第二項第四款之罪，尚有
    未洽，起訴所引應適用之法條，爰予變更。被告甲○○於八十二年間，因違反麻
    醉藥品管理條例案件，經法院判處有期徒刑三月確定，於八十二年九月一日易科
    罰金執行完畢，已經被告甲○○供明在卷，並有被告甲○○之前科表暨刑案資料
    查註紀錄表在卷可稽，五年以內再犯有期徒刑以上之本案二罪，均為累犯，各依
    法加重其刑。被告經本院依職權裁定送觀察勒戒，因有施用毒品傾向，裁定令入
    戒治處所施以強制戒治一年。嗣經裁定停止戒治，所餘戒治期間付保護管束，於
    保護管束期間內，復因再施用第二級毒品安非他命，撤銷其停止戒治付保護管束
    裁定，再令入戒治處所繼續施以強制戒治，迄九十年九月十一日強制戒治已經期
    滿，此有本院裁定書、戒治執行指揮書回證附卷可稽，應依法為免刑之判決。
    扣押之毒品安非他命一包（毛重０點三公克）應依毒品危害防制條例第十八條第
    一項之規定沒收銷毀。自製之吸食器一組，為被告所有供犯罪所用之物，併依刑
    法第三十八條第一項第二款之規定宣告沒收。
據上論斷，應依刑事訴訟法第三百六十九條第一項前段、第三百六十四條、第二百九
十九條第一項前段、毒品危害防制條例第十條第一項、第二項、第二十三條第一項、
第三十五條第三款、第十八條第一項前段、刑法第十一條、第二條第一項前段、第五
十六條、第四十七條、第三十八條第一項第二款，判決如主文。
本案經檢察官邱榮藏到庭執行職務。
中    華    民    國      九十      年      十        月  三十一  日
                              臺灣高等法院高雄分院刑事第九庭
                                  審判長法官  張明松
                                        法官  陳吉雄
                                        法官 任森銓
右正本證明與原本無異。
施用第一級毒品部分如不服本判決，應於判決送達後十日內向本院提出上訴狀，其未
述理由者並應於提出上訴狀後十日內向本院補提理由書（應附繕本)。
其他部分不得上訴。
                                      書記官  施耀程
中    華    民    國      九十      年      十一      月     五   日
附錄：本判決論罪科刑法條：
毒品危害防制條例第十條第一項、第二項
施用第一級毒品者，處六月以上五年以下有期徒刑。
施用第二級毒品者，處三年以下有期徒刑。
                                                                 Ｊ


司法院資訊處製作；財團法人民間司法改革基金會備份。
